臺灣臺北地方法院刑事判決　　　　　　　 93年度訴字第775號
　　公　訴　人　臺灣臺北地方法院檢察署檢察官
　　被　　　告　甲○○
　　選任辯護人　葉涵德律師
　　被　　　告　乙○○
上列被告因常業詐欺案件，經檢察官提起公訴（九十三年度偵字
第五八五五號），本院判決如下：
    主  文
甲○○、乙○○均無罪。
    理  由
一、公訴意旨略以：被告甲○○明知真實姓名年籍均不詳綽號為
    「阿輝」及「阿奇」之二名男子所出售已蓋妥發票人印鑑章
    之空白支票，係屬來源不明之票據，且無法兌現，竟意圖為
    自己不法之所有，並基於概括之犯意，自民國八十八年間起
    ，在台北縣三重市○○○○道附近，以每張新台幣（下同）
    三千元之價格購買之，並在報紙上刊登「支票借您週轉，電
    00000000號許先生」廣告販賣前開支票持以維生。
    被告乙○○亦明知甲○○所出售之支票為來路不明無法兌現
    之支票，竟意圖為自己不法之利益，於同年一月三十日下午
    三時許，在台北縣新店市○○路一八三巷一號前，以每張六
    千元之價格向甲○○購買如附表所示編號一、二之支票二張
    ，甲○○當場填寫前開支票發票日各為八十八年三月十五日
    、八十八年二月十日，金額各為十萬元及四萬五千元於支票
    上（甲○○、乙○○涉犯偽造有價證券罪嫌部分已由台灣高
    等法院以該院九十一年度上訴字第三四七０號另行判決無罪
    確定），乙○○旋於同年二月初，將前開支票分別交付不知
    情之嚴麗華及王正吉，作為繳付房租與清償會款之用。嗣經
    警於同年四月十三日夜間十一時許，在台北縣淡水鎮淡水捷
    運站正門口查獲甲○○，並扣得如附表所示編號一、二之支
    票二張及如附表編號三至四十五之空白支票四十三張、販售
    對象名冊、帳冊各乙本、販售支票所得之款項九千元、用以
    聯絡販賣支票與不特定人之行動電話二具、出售支票之交易
    紀錄六張，始悉上情等語，因認被告甲○○涉犯刑法第三百
    四十條常業詐欺罪嫌，被告乙○○涉犯刑法第三百三十九條
    第二項詐欺得利罪嫌。
二、按犯罪事實應依證據認定之，無證據不得認定其犯罪事實。
    又不能證明被告犯罪者，應諭知無罪之判決，刑事訴訟法第
    一百五十四條第二項、第三百零一條第一項分別定有明文。
    再按，事實之認定，應憑證據，如未能發現相當證據，或證
    據不足以證明，自不能以推測或擬制之方法，為裁判基礎；
    且認定不利於被告之事實須依積極證據，苟積極證據不足為
    不利於被告事實之認定時，即應為有利於被告之認定；另認
    定犯罪事實所憑之證據，雖不以直接證據為限，間接證據亦
    包括在內，然而無論直接證據或間接證據，其為訴訟上之證
    明，須於通常一般之人均不致有所懷疑，而得確信其為真實
    之程度者，始得據為有罪之認定，倘其證明尚未達到此一程
    度，而有合理之懷疑存在而無從使事實審法院得有罪之確信
    時，即應由法院為諭知被告無罪之判決（最高法院四十年台
    上字第八六號、三十年台上字第八一六號、七六年台上字第
    四九八六號判例參照）。
三、按「法院認為適當時，得依職權或依當事人或辯護人之聲請
    ，以裁定將共同被告之調查證據或辯論程序分離或合併。前
    項情形，因共同被告之利害相反，而有保護被告權利之必要
    者，應分離調查證據或辯論。」，刑事訴訟法第二百八十七
    條之一定有明文。查本件檢察官係以被告甲○○、被告乙○
    ○分別涉犯前開罪嫌，而將其二人向本院提起公訴，在程序
    上其二人乃成為共同被告，而不僅原偵查檢察官在起訴書之
    證據並所犯法條欄之證據清單編號二，以共同被告張雅俐之
    供述作為對於另一被告甲○○不利之證據，且全程到庭實行
    公訴之檢察官於本件行準備程序時亦聲請在被告甲○○之審
    判程序中，將被告張雅俐以證人之身分為詰問（本院卷(一)，
    第三六頁反面至第三七頁正面，九十三年七月二日準備程序
    筆錄參照），則依司法院大法官會議第五八二號解釋意旨及
    刑事訴訟法前開法條規定，為保障被告甲○○之對質詰問權
    ，本院乃於九十四年五月十八日審理時將二位被告之審判程
    序分離，先予說明。
四、本件檢察官認被告甲○○、乙○○二人涉犯前開罪嫌，依檢
    察官起訴書證據並所犯法條欄之記載無非係以證人黃德發於
    本院另案審理時之證述（本院九十年度訴字第九九一號卷九
    十一年一月九日訊問筆錄）、證人謝秋日於本院另案審理時
    之證述（本院同上卷九十一年四月二十四日訊問筆錄）、證
    人王正吉另案於警詢及接受檢察官偵查中之證述（台灣士林
    地方法院檢察署〈下稱士林地檢署〉八十八年度偵字第四０
    七六號卷第一二五頁詢問筆錄及第一三八頁之訊問筆錄）、
    證人嚴麗華另案於警詢中之證述（士林地檢署同上偵查卷第
    十四頁參照）、發票人為宋春和之淡水第一信用合作社水分
    社（下稱淡水一信水分社）票號ＦＤ0000000號及Ｆ
    Ｄ0000000號支票暨退票理由單影本（士林地檢署同
    上偵查卷第十九頁至第二十一頁，第一二七頁至第一二九頁
    即起訴書附表編號一、二所示）、台灣高等法院九十一年度
    上訴字第三四七０刑事判決、被告甲○○之供述（起訴書誤
    載為張榮欽，應予更正），及被告乙○○於台灣高等法院另
    案審理時之證述（台灣高等法院九十一年度上訴字第三四七
    ０號卷九十一年十二月二十五日訊問筆錄，起訴書誤載為本
    院卷，應予更正）等資為論據。
五、被告甲○○於本院審理時，堅決否認有交付票據予被告乙○
    ○，辯稱：我不認識乙○○，也沒有拿票據給乙○○，我只
    有送過票據給別人使用，那些票據也都是經過票主同意才能
    使用，使用支票的人自己要知道日期跟金額，自己要把錢存
    入支票戶頭等語，而被告乙○○於本院審理時固承認有自被
    告甲○○處以每張六千元之代價購買支票二張之事實，惟堅
    詞否認有何詐欺得利之犯行，辯稱：因為我積欠的會錢跟房
    租已經拖好幾個月，我不好意思再延了，需要拿出東西給別
    人看，我只是買這二張支票來緩衝一段時間，錢我還是會去
    準備出來，我需要的事一些時間去緩衝，徵得別人的相信，
    我沒有詐欺的意思等語。
六、本件檢察官主張之證據如上列所示，各該證據是否具有證據
    能力，應先分述之：
  (一)、證人黃德發於本院九十年度訴字第九九一號審理時之證述
      ：
      按被告以外之人於本件審判外向法官所為之陳述，得為證
      據，刑事訴訟法第一百五十九條之一第一項定有明文。是
      被告以外之人（含共同被告、共犯、被害人、證人等）於
      審判外向法官所為之陳述（含書面或言詞），因其陳述係
      在法官面前為之，故不問係其他刑事案件之準備程序、審
      判期日或民事案件或其他訴訟程序之陳述，均係在任意陳
      述之信用性已受確定保障之情況下所為，因此該等陳述應
      得作為證據（該條例法理由參照）。依該條之立法理由，
      僅因在法官面前所為之陳述，具有特信性，即毫無條件的
      使該具有傳聞性之證據回復其證據能力，顯與大法官會議
      第五八二號解釋應賦予被告實質之對質詰問權之意旨相違
      背，惟檢察官、被告及選任辯護人於本院行準備程序及審
      理時，均同意作為證據使用（本院九十三年七月二日準備
      程序筆錄及九十四年五月十八日審判筆錄參照），且其證
      述內容即「曾向自稱許先生之甲○○購買空白票據」等情
      ，與檢察官主張之事實有關聯性，而證人黃德發作成前開
      證述時亦無任何不適當之情況，故依刑事訴訟法第一百五
      十九條之五第一項之規定，其乃有證據能力。
  (二)、證人謝秋日於本院九十年度訴字第九九一號審理時之證述
      ：
      同上開(一)所述，被告以外之人（含共同被告、共犯、被害
      人、證人等）於本件審判外向法官所為之陳述（含書面或
      言詞）雖與大法官會議第五八二號解釋應賦予被告實質之
      對質詰問權之意旨相違背，惟檢察官、被告及選任辯護人
      於本院行準備程序及審理時，均同意作為證據使用（本院
      九十三年七月二日準備程序筆錄及九十四年五月十八日審
      判筆錄參照），且其證述內容即「曾向自稱許先生之甲○
      ○購買空白票據」等情，與檢察官主張之事實有關聯性，
      而證人謝秋日作成前開證述時亦無任何不適當之情況，故
      依刑事訴訟法第一百五十九條之五第一項之規定，其乃有
      證據能力。
  (三)、證人王正吉於警詢時之證述：
      證人王正吉於警詢時所為之證述，為被告以外之人於審判
      外之言詞陳述，依刑事訴訟法第一百五十九條第一項之規
      定，前述供述原則上不具證據能力；惟檢察官、被告及選
      任辯護人於本院行準備程序及審理時，均同意作為證據使
      用（本院九十三年七月二日準備程序筆錄及九十四年五月
      十八日審判筆錄參照），且其證述內容即「被告乙○○為
      支付會錢曾交付一張面額為四萬五千元之支票，惟經提示
      後不獲兌現」等情，與檢察官主張之事實有關聯性，而證
      人王正吉作成前開證述時亦無任何不適當之情況，故依刑
      事訴訟法第一百五十九條之五第一項之規定，其乃有證據
      能力。
  (四)、證人嚴麗華於警詢時之證述：
      證人嚴麗華於警詢時所為之證述，為被告以外之人於審判
      外之言詞陳述，依刑事訴訟法第一百五十九條第一項之規
      定，前述供述原則上不具證據能力；惟檢察官、被告及選
      任辯護人於本院行準備程序及審理時，均同意作為證據使
      用（本院九十三年七月二日準備程序筆錄及九十四年五月
      十八日審判筆錄參照），且其證述內容即「被告乙○○為
      支付房租曾交付一張面額十萬元之支票，惟經其提示後不
      獲兌現」等情，與檢察官主張之事實有關聯性，而證人嚴
      麗華作成前開證述時亦無任何不適當之情況，故依刑事訴
      訟法第一百五十九條之五第一項之規定，其乃有證據能力
      。
  (五)、起訴書附表編號一、二所示之支票暨退票理由單：
    1.該二張支票屬於發票人宋春和所有，支票正面由宋春和蓋
      章，並經被告甲○○寫上發票金額及發票日，且支票背面
      由王正吉及嚴麗華簽名，因而發生法律上之效力等情，且
      檢察官、被告及選任辯護人於本院行準備程序及審理時，
      均表示同意作為證據使用（本院九十三年七月二日準備程
      序筆錄及九十四年五月十八日審判筆錄參照），且該支票
      之內容，係為證明「被告甲○○曾交付該二張支票予乙○
      ○行使」之重要事項，與檢察官主張之事實有關聯性，是
      依刑事訴訟法第一百五十九條之五第一項之規定，其乃具
      有證據能力。
    2.退票理由單係以電腦列印出退票之票據號碼、金額、發票
      日、退票日、退票理由、戶名等資料，係由付款行即淡水
      一信水錐分社員所製作，以為票據退票之證明，為被告以
      外之人在審判外之書面陳述，依刑事訴訟法第一百五十九
      條第一項之規定，原則上不具證據能力；惟檢察官、被告
      、選任辯護人於本院行準備程序及審理時，均同意作為證
      據使用（見本院九十三年七月二日準備程序筆錄及九十四
      年五月十八日審判筆錄），又此退票理由單所證明之內容
      為「證人王正吉及嚴麗華曾提示票號ＦＤ0000000
      號及ＦＤ0000000號支票不獲兌現」，與檢察官主
      張之事實有關聯性，且該退票理由單之作成客觀上並無任
      何不適當之情況，依刑事訴訟法第一百五十九條之五第一
      項之規定，該等退票理由單具有證據能力。
  (六)、台灣高等法院九十一年度上訴字第三四七０號刑事判決：
      此份判決書乃台灣高等法院審理該案件之法官基於其職權
      ，在公務上所製作之證明文書，其乃具有證據能力，自不
      待言。
  (七)、被告甲○○於警詢、接受檢察官偵查中及歷次法院審理中
      之供述：
  　  被告甲○○對於關於本身犯罪事實之供述，其任意性並無
      爭執（本院九十四年五月十八日審判筆錄參照），且其供
      述內容即「曾經票主同意送票給他人使用」等情，形式上
      與事實相符，則依刑事訴訟法第一百五十六條第一項之規
      定，於上開供述範圍內有證據能力。至於被告其他於警詢
      、接受檢察官偵查中所為之其他供述，因均為其否認犯罪
      之辯解，故亦無法做為本件認定待證事實之用（詳後述）
      ，先予說明。
  (八)、被告乙○○另案九十一年度上訴字第三四七０號案件於台
      灣高等法院九十一年十二月二十五日審理時之供述：
    1.被告對於關於本身犯罪事實之供述，其任意性並無爭執（
      本院九十三年七月二日準備程序筆錄及九十四年五月十八
      日審判筆錄參照），且其供述內容即「被告乙○○因其一
      時週轉有問題，向被告甲○○購買二張支票以支付欠款」
      等情，形式上與事實相符，則依刑事訴訟法第一百五十六
      條第一項之規定，於上開供述範圍內有證據能力。至於被
      告其他於警詢、接受檢察官偵查中所為供述，因均為其否
      認犯罪之辯解，故亦無法做為本件認定待證事實之用（詳
      後述），先予說明。
    2.共同被告乙○○另案於台灣高等法院審理所為之供述，經
      檢察官擇為認定不利於被告甲○○犯罪事實之證據，該部
      分之供述係基於被告地位為之，依大法官會議第五八二號
      解釋，共同被告基於證人之地位所為之陳述，仍屬本件被
      告甲○○以外之人於審判外之言詞陳述，依刑事訴訟法第
      一百五十九條第一項之規定，前述證述原則上不具證據能
      力；惟證人乙○○於本院九十四年五月十八審理時，已基
      於證人地位、經合法具結、並在賦予被告對質詰問機會之
      情形下為證述，在本院公判庭作證，且其本院審理中供述
      之內容與其之前在警詢及接受檢察官偵查中所為供述內容
      相同（詳後述），在本件訴訟上，本院當認其在本院審判
      中所為前開供述，在理論上屬於「較好的證據」，而認為
      其前開在本院審理時所為之供述有證據能力（王兆鵬教授
      著刑事訴訟法講義(二)一書第二六一頁，二００三年四月二
      版第一刷參照）。
七、茲依上開本院認定有證據能力之證據，認定事實如下：
甲、被告甲○○部分：
  (一)、證人黃德發於本院另案九十年度訴字第九九一號審理時之
      證述如下：
      我是八十八年二月份在自由時報上看到的，賣票的人許先
      生跟我約在板橋法院，並叫我告訴他我的車號，我先到該
      處，那個人隨後就到，那個人問我需要多少錢，並告訴一
      張票要六千元，我有問他日期開一個月，如果日期到錢要
      哪給誰，那個人說到時候再說，金額跟日期是當場填寫，
      後來我向銀行查詢知道那票是拒絕往來，我找不到許先生
      ，我就把票丟掉，我當時在警局有指認許先生，就是被告
      甲○○等語（本院九十年度訴字第九九一號卷二第二五頁
      至第三十頁參照）。
  (二)、證人謝秋月於本院另案九十年度訴字第九九一號審理時之
      證述如下：
      我是八十八年四月中旬因為公司週轉上需要資金，看到中
      國時報上廣告就打電話，我記得報紙上寫是吳先生或是許
      先生，我問對方是否有賣支票，對方沒有說是什麼支票，
      我們在電話中講好票面金額，看我需要多少金額他才告訴
      我需要支付多少款項，他說票子到期不會兌現，到期之前
      我需要去把票向持票人換回來，對方就把票拿到我公司，
      我在警局八十八年七月三十一日當時印象比較清楚，我有
      指認過被告甲○○就是拿票給我的人等語（本院九十年度
      訴字第九九一號卷二第一０五頁至第一０九頁參照）。
  (三)、證人即共同被告乙○○於本院審理時經本院裁定與被告甲
    　○○分開審判後之證述：
      有關被告甲○○部分之證述：八十八年二月間我有向他人
      購買支票使用，當時我買兩張。我買的時候支票上面是空
      白的，不過我有請對方幫我填寫金額及發票日。當時是自
      稱許先生的人，許先生就是甲○○當我的面，在他的車上
      填載這些空白支票的，當時對方跟我說自己可以在到期日
      先存進去，就是存到帳戶裡面去，讓人家可以領錢，或是
      以前把票換回來。我是以一張六千，二張一萬二，向對方
      買支票，其中一張面額是開十萬，另一張開四萬還是四萬
      五，我不太記得了。支票正反面都沒有我的簽名。拿票後
      約一、二星期，是許先生主動打電話給我說這個票遺失了
      ，要通知對方不能去領，我在到期日前幾天有去找王正吉
      及嚴麗華請他們不要提示，要付錢給他們，但是已經來不
      及了，他們都已經提示了，在淡水分局的時候，我就認出
      被告來了等語（本院九十四年五月十八日審判筆錄及台灣
      高等法院九十一年十二月二十五日、九十二年四月九日、
      九十二年七月五日訊問筆錄參照）。
  (四)、依證人之上開供述可以知悉，被告甲○○於八十八年間起
      ，即以刊登廣告於新聞紙之方式販賣經發票人同意之支票
      （被告甲○○並不知情在本案其所販賣與乙○○行使之支
      票乃宋春和所遺失，台灣高等法院九十一年上訴字第三四
      七０號確定判決參照），以供不特人週轉資金使用等情，
      業具證人黃德發、謝秋日於本院另案審理時，及共同被告
      乙○○於本院審理時以證人之身分證述明確，並有發票名
      義人為宋春和之上開二張支票暨退票理由單影本在卷足憑
      ，是被告甲○○確有以上開方式販售經發票人同意之空白
      支票給不特定人，應堪認定。惟本件檢察官起訴書所認定
      被告甲○○涉犯常業詐欺之犯罪事實僅限於被告甲○○所
      販賣予乙○○之部分，是本院亦僅審酌被告甲○○販賣予
      乙○○空白票據此部份之行為，是否與刑法第三百三十九
      條第一項之詐欺取財構成要件相當，且被告甲○○以此詐
      欺取財之行為為其日常謀生之職業而該當刑法第三百四十
      條之常業詐欺罪之構成要件，經查：
    1.按刑法上之常業犯，乃指藉該犯罪以為日常謀生之職業者
      ，即屬成立，至其原來是否無業，或除恃此犯罪為謀生之
      職業外，有無尚兼其他職業，均可不問。又刑法詐欺取財
      罪之成立，以意圖為自己或第三人不法之所有，以詐術使
      人將本人或第三人之物交付為要件；而所謂以詐術使人交
      付，必須被害人因其詐術而陷於錯誤，或利用被害人之錯
      誤而行詐，苟其所用之方法，不能認為詐術，亦不致使被
      害人發生錯誤，即無詐欺之可言。以犯第三百三十九條之
      罪為常業者，係指專以觸犯該法條之罪，為其日常生活之
      職業者而言，故該法第三百四十條為第三百三十九條犯罪
      之加重態樣，須先符合刑法第三百三十九條之構成要件，
      始能構成刑法第三百四十條常業詐欺罪（最高法院四十六
      年台上字第二六０號判例、九十三年度台上字第三五六０
      號判決參照）。
    2.依證人乙○○所述，其在向被告甲○○購買宋春和所遺失
      之空白票據二張時，被告甲○○曾告訴乙○○可以在支票
      到期日先將錢存到帳戶裡面去，讓持票人可以領錢，或是
      到期日前把票換回來，且在票據交付一、二星期後，被告
      甲○○再以電話通知乙○○所購買之上開二張支票是票主
      遺失的支票，請持票人不要去提示等情，業具乙○○證述
      明確，經核其等所述，相互符合，堪信為真實。是被告甲
      ○○不僅在第一次乙○○向其購票時即囑咐乙○○需自行
      負擔支票票面上金額之債務，支票方不會跳票，且在知悉
      上開二張支票為宋春和所遺失之票據後（被告甲○○偽造
      有價證券及贓物罪業經台灣高等法院判決無罪確定，已如
      前述）仍再以電話通知乙○○，請乙○○所交付支票之相
      對人不要提示，張雅利亦緊急通知證人王正吉及證人嚴麗
      華不要行使，惟證人王正吉及證人嚴麗華均在支票發票日
      前已將上開支票提示並遭退票等情，本院綜觀上情，難認
      僅以上開支票最後遭退票之結果，即率遽推斷出被告甲○
      ○有何施用詐術，及不法所有之意圖，再參以被告甲○○
      在收到一萬二千元完成交易後，仍以電話通知乙○○該等
      支票為他人所遺失之支票，益證被告甲○○主觀上並非預
      見賣給乙○○之支票有跳票之可能而仍不違背其本意。且
      不論是證人乙○○或是證人王正吉、嚴麗華亦無人因此陷
      於錯誤而交付財物而造成損失，綜上所述，難認被告甲○
      ○所為符合刑法第三百三十九條第一項詐欺取財之構成要
      件，更遑論被告甲○○以此詐欺取財之行為為其日常謀生
      之職業，而犯刑法第三百四十條常業詐欺之犯行。
  (五)、另檢察官尚以被告甲○○之於警詢、接受檢察官偵查及法
      院歷次審理中之供述為被告甲○○不利之證據暨以乙○○
      於另案法院審理之供述為被告甲○○不利之證據，經查，
      被告甲○○先前之供述，僅承認其獲得大頭、阿輝及阿奇
      之同意，將空白支票賣給他人，其負責送票給買主等情（
      前揭筆錄參照），而乙○○之供述亦僅承認其曾向被告甲
      ○○購買上開票據，此外，被告甲○○其對於是否曾賣票
      給乙○○，及許先生是否為其本人暨有何詐欺取財犯行均
      一概否認，是被告甲○○及證人乙○○之供述僅得於上開
      事實範圍內證明之，無法作為被告甲○○本件不利認定之
      證據。
乙、被告乙○○部分：
  (一)、被告乙○○之供述如下：
      我本身沒有在使用支票，我看到報紙的廣告，我才這樣做
      的。報紙廣告內容寫的是支票借你使用。是屬於買賣的行
      為，然後他說支票給你的時候，如果到期日你自己要負責
      任。當時對方跟我說自己可以在到期日先存進去，就是存
      到帳戶裡面去，讓人家可以領錢，或是以前把票換回來。
      我是以一張六千，二張一萬二，向對方買支票，其中一張
      面額是開十萬，另一張開四萬還是四萬五，我不太記得了
      。支票正反面都沒有我的簽名。這兩張票款我都有清掉，
      四萬五千元是會錢，十萬元是房租。我當時沒有那個錢可
      以整筆的還給他，所以我想要拖延一下，當初沒有想到可
      以去買玩具支票，我當時只想到發票日之前給他換回來，
      我知道我拿這個支票不可能發票人會去幫我兌現，我只是
      想讓我有一點時間讓我去緩衝一下，我需要東西給別人看
      ，去徵得別人的相信，我想在到期日前用錢將票據換回來
      ，我在到期前一、二天有去找王正吉及嚴麗華請他們不要
      提示，要付錢給他們，但是已經來不及了，他們都已經提
      示了，我在票據到期前，有匯款四萬五千元給王正吉，也
      有與嚴麗華結清房租等語（本院上開審判筆錄及台灣高等
      法院九十一年十二月二十五日、九十二年四月九日、九十
      二年七月五日訊問筆錄參照）。
  (二)、證人王正吉於警詢及接受檢察官偵查中之證述：
      八十八年間因乙○○欠他朋友曾換清錢，而曾換清欠我會
      錢，所以乙○○交付一張面額四萬五千元的支票（附表編
      號二）給我，後來這張票退票，他有透過張亞靖在三月十
      八日匯款到我的帳戶，他在到期日前三天有叫我抽回來，
      他說對方的票失竊，有去報案，但我已經提示存入帳戶無
      法抽回等語（士林地檢署上開偵查卷第一二五頁及第一三
      八頁參照）
  (三)、證人嚴麗華於警詢時之證述：
      是我房客張亞靖現已改名為乙○○因欠我房租十萬元，所
      以交給我一張面額十萬元之支票（附表編號一）等語（士
      林地檢署上開偵查卷第十四頁參照）。
  (四)、依證人之上開供述可以知悉，被告乙○○在八十八年二月
      間因欠缺資金週轉支付房租及會錢，曾以每張票據六千元
      之代價向甲○○購買支票面額四萬五千元及十萬元各一張
      ，然被告乙○○亦供述，其當時只想利用客票多爭取一些
      時間緩衝，並無想以此票據免除債務之意思，且其本身亦
      了解，必須在支票發票日之前將票據換回，又被告乙○○
      再經甲○○通知上開二張支票屬於宋春和遺失後，亦積極
      與證人王正吉及證人嚴麗華聯絡，請證人王正吉及嚴麗華
      不要提示，惟證人王正吉及證人嚴麗華均在支票發票日前
      已將上開支票提示並遭退票等情，經核被告乙○○與證人
      王正吉及嚴麗華所述，相互符合，應堪信為真實。揆諸上
      開刑法第三百三十九條第一項詐欺罪構成要件說明，即使
      被告乙○○雖以購買空白支票之方式支付其所積欠之房租
      及會款，然其當時只想利用客票多爭取一些時間緩衝，以
      解決雙方債務，並無想以此票據免除債務之意思，被告乙
      ○○並非預見該等票據跳票而不違背其本意，藉以無償免
      除債務，是核被告乙○○所為，難認其主觀上有何不法所
      有之意圖，客觀上有施用何等詐術，並使相對人陷於錯誤
      之情，且被告乙○○於知悉支票跳票後，隨即解決上開債
      務，本件尚且連民事債務問題都不存在。綜上所述，本院
      依卷內現存證據，難認被告乙○○有何詐欺得利以免除債
      務之犯行。
  (五)、另檢察官尚以被告乙○○於法院審理中之供述為被告乙○
      ○不利之證據，經查，被告乙○○先前之供述，僅承認其
      曾向甲○○購買上開票據以支付房租及會錢，此外，其供
      述均否認有何詐欺得利之犯行，是被告乙○○之供述僅得
      於上開事實範圍內證明之，無法作為被告乙○○本件不利
      認定之證據。
八、綜上所述，本件檢察官在訴訟上並無法證明被告甲○○有何
    刑法第三百四十條常業詐欺之犯行及被告乙○○有何刑法第
    三百三十九條第二項詐欺得利之犯行，檢察官所提之上開證
    據均未能證明被告如起訴書犯罪事實欄所載之犯行，此外，
    復查無其他積極證據足證被告二人有何檢察官所起訴之犯行
    ，揆諸前開說明，既不能證明被告二人犯罪，即應為被告二
    人均無罪之諭知。
據上論斷，應依刑事訴訟法第三百零一條第一項，判決如主文。
本案經檢察官楊智綸到庭執行職務
中　　華　　民　　國　　94　　年　　6 　　月　　14　　日
　　　　　　　　　刑事第九庭審判長法  官  葉建廷
                                  法  官  官信成
                                  法　官　葉珊谷
以上正本證明與原本無異。
檢察官如不服本判決，應於判決送達後10日內，向本院提出上訴
狀（被告於本件並無上訴利益，不得提起上訴）。
　　  　　　　　　　　　　　　　　書記官　顏淑華
中　　華　　民　　國　　94　　年　　6 　　月　　14　　日
附表：
┌──┬────────┬──────────────────┬───────────┬────────────┐
│編號│發票人　　　　　│付款人　　　　　　　　　　　　　　　│支票帳號　　　　　　　│支票票號　　　　　　　　│
├──┼────────┼──────────────────┼───────────┼────────────┤
│一　│宋春和　　　　　│淡水第一信用合作社水錐分社　　　　　│000000000號　│ＦＤ0000000號　　│
├──┼────────┼──────────────────┼───────────┼────────────┤
│二　│宋春和　　　　　│淡水第一信用合作社水錐分社　　　　　│000000000號　│ＦＤ0000000號　　│
├──┼────────┼──────────────────┼───────────┼────────────┤
│三　│鴻鏵企業社簡國清│台新國際商業銀行三重分行　　　　　　│000000000號　│ＳＮ0000000號　　│
├──┼────────┼──────────────────┼───────────┼────────────┤
│四　│鴻鏵企業社簡國清│台新國際商業銀行三重分行　　　　　　│000000000號　│ＳＮ0000000號　　│
├──┼────────┼──────────────────┼───────────┼────────────┤
│五　│鴻鏵企業社簡國清│台新國際商業銀行三重分行　　　　　　│000000000號　│ＳＮ0000000號　　│
├──┼────────┼──────────────────┼───────────┼────────────┤
│六　│鴻鏵企業社簡國清│台新國際商業銀行三重分行　　　　　　│000000000號　│ＳＮ0000000號　　│
├──┼────────┼──────────────────┼───────────┼────────────┤
│七　│鴻鏵企業社簡國清│台新國際商業銀行三重分行　　　　　　│000000000號　│ＳＮ0000000號　　│
├──┼────────┼──────────────────┼───────────┼────────────┤
│八　│鴻鏵企業社簡國清│台新國際商業銀行三重分行　　　　　　│000000000號　│ＳＮ0000000號　　│
├──┼────────┼──────────────────┼───────────┼────────────┤
│九　│鴻鏵企業社簡國清│台新國際商業銀行三重分行　　　　　　│000000000號　│ＳＮ0000000號　　│
├──┼────────┼──────────────────┼───────────┼────────────┤
│十　│陳明亮　　　　　│華南銀行南臺中分行　　　　　　　　　│三八九五三號　　　　　│ＤＢ0000000號　　│
├──┼────────┼──────────────────┼───────────┼────────────┤
│十一│陳明亮　　　　　│華南銀行南臺中分行　　　　　　　　　│三八九五三號　　　　　│ＤＢ0000000號　　│
├──┼────────┼──────────────────┼───────────┼────────────┤
│十二│張士華　　　　　│臺北國際商業銀行光復分行　　　　　　│00000000號　　│ＱＣ0000000號　　│
├──┼────────┼──────────────────┼───────────┼────────────┤
│十三│張士華　　　　　│臺北國際商業銀行光復分行　　　　　　│00000000號　　│ＱＣ0000000號　　│
├──┼────────┼──────────────────┼───────────┼────────────┤
│十四│張士華　　　　　│臺北國際商業銀行光復分行　　　　　　│00000000號　　│ＱＣ0000000號　　│
├──┼────────┼──────────────────┼───────────┼────────────┤
│十五│張士華　　　　　│臺北國際商業銀行光復分行　　　　　　│00000000號　　│ＱＣ0000000號　　│
├──┼────────┼──────────────────┼───────────┼────────────┤
│十六│張士華　　　　　│臺北國際商業銀行光復分行　　　　　　│00000000號　　│ＱＣ0000000號　　│
├──┼────────┼──────────────────┼───────────┼────────────┤
│十七│林榮村　　　　　│臺北銀行城中分行　　　　　　　　　　│一○一九四三號　　　　│ＣＨ0000000號　　│
├──┼────────┼──────────────────┼───────────┼────────────┤
│十八│簡國清　　　　　│中國農民銀行三重分行　　　　　　　　│二○五一二二號　　　　│ＦＡＺ0000000號　│
├──┼────────┼──────────────────┼───────────┼────────────┤
│十九│簡國清　　　　　│中國農民銀行三重分行　　　　　　　　│二○五一二二號　　　　│ＦＡＺ0000000號　│
├──┼────────┼──────────────────┼───────────┼────────────┤
│二十│簡國清　　　　　│中國農民銀行三重分行　　　　　　　　│二○五一二二號　　　　│ＦＡＺ0000000號　│
├──┼────────┼──────────────────┼───────────┼────────────┤
│二一│簡國清　　　　　│中國農民銀行三重分行　　　　　　　　│二○五一二二號　　　　│ＦＡＺ0000000號　│
├──┼────────┼──────────────────┼───────────┼────────────┤
│二二│簡國清　　　　　│中國農民銀行三重分行　　　　　　　　│二○五一二二號　　　　│ＦＡＺ0000000號　│
├──┼────────┼──────────────────┼───────────┼────────────┤
│二三│簡國清　　　　　│中國農民銀行三重分行　　　　　　　　│二○五一二二號　　　　│ＦＡＺ0000000號　│
├──┼────────┼──────────────────┼───────────┼────────────┤
│二四│簡國清　　　　　│中國農民銀行三重分行　　　　　　　　│二○五一二二號　　　　│ＦＡＺ0000000號　│
├──┼────────┼──────────────────┼───────────┼────────────┤
│二五│張士華　　　　　│華南商業銀行埔墘分行　　　　　　　　│000000000號　│ＡＣ0000000號　　│
├──┼────────┼──────────────────┼───────────┼────────────┤
│二六│張士華　　　　　│華南商業銀行埔墘分行　　　　　　　　│000000000號　│ＡＣ0000000號　　│
├──┼────────┼──────────────────┼───────────┼────────────┤
│二七│張士華　　　　　│華南商業銀行埔墘分行　　　　　　　　│000000000號　│ＡＣ0000000號　　│
├──┼────────┼──────────────────┼───────────┼────────────┤
│二八│張士華　　　　　│華南商業銀行埔墘分行　　　　　　　　│000000000號　│ＡＣ0000000號　　│
├──┼────────┼──────────────────┼───────────┼────────────┤
│二九│張士華　　　　　│華南商業銀行埔墘分行　　　　　　　　│000000000號　│ＡＣ0000000號　　│
├──┼────────┼──────────────────┼───────────┼────────────┤
│三十│簡國清　　　　　│彰化商業銀行北三重埔分行　　　　　　│000000000號　│ＢＣ0000000號　　│
├──┼────────┼──────────────────┼───────────┼────────────┤
│三一│簡國清　　　　　│彰化商業銀行北三重埔分行　　　　　　│000000000號　│ＢＣ0000000號　　│
├──┼────────┼──────────────────┼───────────┼────────────┤
│三二│簡國清　　　　　│彰化商業銀行北三重埔分行　　　　　　│000000000號　│ＢＣ0000000號　　│
├──┼────────┼──────────────────┼───────────┼────────────┤
│三三│簡國清　　　　　│彰化商業銀行北三重埔分行　　　　　　│000000000號　│ＢＣ0000000號　　│
├──┼────────┼──────────────────┼───────────┼────────────┤
│三四│簡國清　　　　　│彰化商業銀行北三重埔分行　　　　　　│000000000號　│ＢＣ0000000號　　│
├──┼────────┼──────────────────┼───────────┼────────────┤
│三五│梁式安　　　　　│臺北國際商業銀行龍江分行　　　　　　│00000000號　　│ＱＣ0000000號　　│
├──┼────────┼──────────────────┼───────────┼────────────┤
│三六│梁式安　　　　　│臺北國際商業銀行龍江分行　　　　　　│00000000號　　│ＱＣ0000000號　　│
├──┼────────┼──────────────────┼───────────┼────────────┤
│三七│梁式安　　　　　│臺北國際商業銀行龍江分行　　　　　　│00000000號　　│ＱＣ0000000號　　│
├──┼────────┼──────────────────┼───────────┼────────────┤
│三八│梁式安　　　　　│臺北國際商業銀行龍江分行　　　　　　│00000000號　　│ＱＣ0000000號　　│
├──┼────────┼──────────────────┼───────────┼────────────┤
│三九│梁式安　　　　　│臺北國際商業銀行龍江分行　　　　　　│00000000號　　│ＱＣ0000000號　　│
├──┼────────┼──────────────────┼───────────┼────────────┤
│四十│鴻鏵企業社簡國清│臺灣省合作金庫三重支庫　　　　　　　│八九一九四四號　　　　│ＲＫ0000000號　　│
├──┼────────┼──────────────────┼───────────┼────────────┤
│四一│鴻鏵企業社簡國清│臺灣省合作金庫三重支庫　　　　　　　│八九一九四四號　　　　│ＲＫ0000000號　　│
├──┼────────┼──────────────────┼───────────┼────────────┤
│四二│鴻鏵企業社簡國清│臺灣省合作金庫三重支庫　　　　　　　│八九一九四四號　　　　│ＲＫ0000000號　　│
├──┼────────┼──────────────────┼───────────┼────────────┤
│四三│鴻鏵企業社簡國清│臺灣省合作金庫三重支庫　　　　　　　│八九一九四四號　　　　│ＲＫ0000000號　　│
├──┼────────┼──────────────────┼───────────┼────────────┤
│四四│鴻鏵企業社簡國清│臺灣省合作金庫三重支庫　　　　　　　│八九一九四四號　　　　│ＲＫ0000000號　　│
├──┼────────┼──────────────────┼───────────┼────────────┤
│四五│鴻鏵企業社簡國清│臺灣省合作金庫三重支庫　　　　　　　│八九一九四四號　　　　│ＲＫ0000000號　　│
└──┴────────┴──────────────────┴───────────┴────────────┘
